臺灣高雄地方法院交通事件裁定　　　　 95年度交聲字第966號
原處分機關　高雄市政府
異　議　人
即受處分人　甲○○
上列受處分人因違反道路交通管理處罰條例案件，對於高雄市政
府中華民國95年12月4 日所為之處分（原處分案號：高市府交裁
字第32-B00000000號），聲明異議，本院裁定如下：
    主  文
原處分撤銷。
甲○○汽車駕駛人停車時，在槽化線停車，處罰鍰新臺幣壹仟貳
佰元。
    理  由
一、異議意旨略以：異議人即受處分人甲○○駕駛8S-1696 號自
    小客車，停放於中山二路大囍門餐廳前槽化線，因此遭舉發
    拖吊，惟一般市民並不知設停車格是何作用，一方面未設立
    禁止停車標誌，另一方面該處施工劃格子之工程人員告知該
    處可停車，前方小格子係機車停車位，伊一直停在該處2 星
    期間均未遭拖吊，不知為何突然會被拖吊；本件原先舉發違
    反之法條為道路交通管理處罰條例第56條第1 項第2 款，因
    伊認為該處標線規劃錯誤，又未設禁止停車標誌，一般市民
    皆不知什麼是槽化線，況該處有停車格，在不知情下，始被
    舉發拖吊，多日來向有關單位陳情，接獲裁決書後發現舉發
    違反規定又變更為第56條第1 項第1 款，為此聲明異議，請
    求撤銷原處分云云。
二、按槽化線，用以引導車輛駕駛人循指示之路線行駛，並禁止
    跨越。劃設於交岔路口、立體交岔之匝道口或其他特殊地點
    。本標線線型分為單實線、Ｙ型線與斜紋線三種。其顏色應
    與其連接之行車分向線、分向限制線或車道線相同。單實線
    、Ｙ型線線寬均為15公分，斜紋線之周圍邊線寬15公分，斜
    紋線寬20公分，間隔30公分，斜45度，道路交通標誌標線號
    誌設置規則第171 條第1 項、第2 項訂有明文。次按汽車駕
    駛人停車時，在彎道、陡坡、狹路、槽化線、交通島或道路
    修理地段停車者，處新臺幣（下同）600 元以上1,200 元以
    下罰鍰，道路交通管理處罰條例第56條第1 項第2 款亦定有
    明文。
三、經查：
  (一)異議人即受處分人甲○○於民國95年5 月22日18時23分許，
    將其所有車牌號碼8S─1696號自用小客車，停放於高雄市○
    ○○路大囍門餐廳前之槽化線上之違規行為，經警拍照後，
    逕行掣單舉發等情，有高雄市政府警察局交通大隊95年5 月
    23日高市警交字第B00000000 號舉發違反道路交通管理事件
    通知單影本1 紙及採證照片7 張在卷可稽，且為異議人所自
    承，是堪信為真實。異議人雖以前開情詞置辯，然質諸證人
    即本件舉發員警乙○○於本院調查中證稱：異議人之違規事
    由係在槽化線停車，庭呈之第一張照片所示，異議人停車處
    劃有槽化線，第二張照片所示，路面所劃的槽化線是引導公
    車行進，而異議人的車子剛好停在槽化線上面；本件路邊雖
    未劃有紅線，亦未設有禁止停車之標誌，但異議人停放車輛
    左側單條白色實線係路面邊線，且中山二路上均未設置有停
    車格等語（見本院卷第11、12頁），另經本院詳閱卷附之採
    證照片，異議人停放車輛之處後方為公車停車格（見卷附照
    片編號2 ，本院卷第15頁），前方並無其他橫向之白色實線
    ，左方則為路面邊線（見卷附照片編號1 、2 ，本院卷第15
    頁），由該處路面標線繪製之情形觀之，並無異議人所指可
    能遭誤認為停車格之標線存在，況異議人停放車輛之所在乃
    劃設有白色斜紋線（即槽化線）之地點，該白色斜紋線並向
    馬路中央延伸（見卷附照片編號2 、6 、7 ，本院卷第15、
    16頁），且該白色斜紋線係屬劃設於公車停車格前，用以引
    導公車駕駛循指示之路線行駛，而屬槽化線乙節，亦據證人
    乙○○前開證述無訛，依此，該處之道路標線當無使一般駕
    駛人誤認為停車格之可能，足證異議人前開所辯該處標線規
    劃錯誤，又該處設有停車格云云，非屬可採，異議人停放車
    輛之地點，依前揭說明確係用以引導公車駕駛循指示之路線
    行駛之槽化線，是異議人雖以前揭情詞置辯，無從解免其違
    規停車之責。本件事證明確，異議人不依規定在槽化線停放
    車輛之違規行為，洵堪認定。
  (二)道路交通管理處罰條例第56條第1 項第1 款，係就「在禁止
    臨時停車處所停車」之違規行為所設之處罰規定；該條款之
    規定，旨在防杜因行為人任意在禁止臨時停車之處所停車之
    違規行為，導致交通受阻，甚而危及公共安全，此觀諸該條
    文之內容自明。至於在槽化線停車，既為同條項第2 款所明
    文禁止，自應優先適用該款之規定，而應無適用道路交通管
    理處罰條例第56條第1 項第1 款處罰之餘地。再查，本件受
    處分人之違規停車地點，係在中山二路（大囍門餐廳前）路
    旁之白色槽化線上，已有如前述，則受處分人之違規停車地
    點，應非屬「在禁止臨時停車處所停車」，而係「在槽化線
    停車」。是原處分機關認本件舉發違規之事實為在禁止臨時
    停車處所停車，並依道路交通管理處罰條例第56條第1 項第
    1 款之規定，裁罰異議人1,200 元罰鍰，自屬違誤。
四、綜上所述，異議人以前開情詞置辯聲明異議，雖無理由，然
    本件原處分既有前揭違誤，且異議人有前述之違規事實，自
    應由本院依道路交通管理處罰條例第56條第1 項第2 款之規
    定，將原處分撤銷，並裁定如主文第二項所示，以資適法。
五、據上論斷，應依道路交通案件處理辦法第20條前段，道路交
    通管理處罰條例第56條第1 項第2 款，裁定如主文
中　　華　　民　　國　　96　　年　　 2　　月　　27　　日
                  交通法庭    法　官  鄭凱文
以上正本證明與原本無異。
如不服本裁定，應於收受送達後5 日內向本院提出抗告狀。
中　　華　　民　　國　　96　　年　　 2　　月　　27　　日
                              書記官  林慧芬
